臺灣臺中地方法院刑事判決　　　　　　　95年度易字第3947號
公　訴　人　臺灣臺中地方法院檢察署檢察官
被　　　告　甲○○
　　　　　　　　　　　號5樓
上列被告因恐嚇案件，經檢察官提起公訴（95年度偵字第24236號）
，本院判決如下：
    主    文
甲○○以加害生命、身體之事，恐嚇他人致生危害於安全，處拘
役伍拾日，如易科罰金，以新臺幣壹仟元折算壹日。
    犯罪事實
一、甲○○與乙○○、巫美玲均為友人關係，緣巫美玲因與乙○
    ○間有債務糾紛委託甲○○處理，均未獲乙○○之明確回應
    ，甲○○遂於民國九十五年九月十八日二十一時零一分三十
    三秒起至二十一時六分四十七秒止、同日二十一時零九分四
    十九秒起至二十一時十一分五十五秒止，接續以其所有00
    00000000號行動電話撥打乙○○使用之00000
    00000號行動電話，要求乙○○給予一明確回覆，乙○
    ○回以甲○○與本債務無關並質疑其替巫美玲處理債務之心
    態。詎料，甲○○竟心生不悅，並基於妨害自由之犯意，出
    言恫嚇乙○○，稱：「妳會碎碎黏哦！」、「要把妳收起來
    啦」等加害生命、身體之事，致生危害於乙○○之安危。
二、案經乙○○訴由臺中縣警察局豐原分局報請臺灣臺中地方法
    院檢察署檢察官偵查起訴。
    理    由
一、按告訴人乙○○於警詢之陳述，雖屬審判外之陳述，惟被告
    於本院審理時就告訴人警詢筆錄之證據能力並未聲明異議，
    依刑事訴訟法第一百五十九條之五第二項規定視為同意作為
    證據，依法有證據能力；又告訴人於偵查中向檢察官所為之
    陳述，依其應詢時之客觀情狀，並無顯不可信之情況，依同
    法第一百五十九條之一第二項之規定，亦有證據能力，以上
    均合先敘明。
二、訊據被告甲○○固直承於上開時地以其所有0000000
    000號行動電話撥打予告訴人乙○○之行動電話，並口出
    如上內容等情不諱，惟矢口否認有何恐嚇犯行，辯稱：案發
    當時伊已經酒醉了，雖然有說那些話，但並沒有恐嚇意圖云
    云。惟查，上開犯罪事實，業據告訴人於警、偵訊指訴綦詳
    ，復有通聯調閱查詢單、遠傳公司雙向通聯紀錄、臺灣大哥
    大資料查詢及雙向通聯紀錄等件在卷可證，復有告訴人於警
    詢時所提出之錄音光碟一片及譯文一份為證，經本院於行準
    備程序時當庭勘驗上開錄音光碟內容，與警卷所附譯文及檢
    察官勘驗筆錄內容相符（參警卷第九頁至第一二頁、偵卷第
    一０頁、本院卷第一七頁）。而被告係於九十五年九月十八
    日上午九時許即因屢接獲被告電話騷擾甚感恐懼，而前往臺
    中縣警察局豐原分局頭家派出所報案，經警告以可以錄音蒐
    證後，告訴人遂於同日二十一時許被告再度撥打電話之際予
    以錄音後，遂再度求助警方，並提出上開錄音光碟為證，有
    本院電話紀錄表及刑案報案處理系統詳細資料各乙份為證，
    足見告訴人確係接獲被告多次電話騷擾，並告以「妳會碎碎
    黏哦！」、「要把妳收起來啦」等言論後至為恐懼，而向警
    方報案並提出告訴至明。而被告於本院行準備程序、審理時
    時亦均坦稱：伊所說的「妳會碎黏黏哦！」之語係指要對人
    不好的意思，告訴人聽了才會害怕而告伊；因為伊從事貼瓷
    磚工作，如果貼不好就會「碎碎黏」等語（參本院卷第一五
    頁、第八三頁）。而依本院當庭勘驗被告與告訴人之對話，
    雖被告表示其有飲酒，惟其與告訴人上開二次對話時間有三
    一三秒、一二五秒相當於五分、二分，對話內容除上所述外
    ，另有「妳算現在要輸贏就對了，．．．」、「妳叫妳兒子
    來說，我現在要吃薑母鴨了」、「因為給我所聽到的，無法
    受的是，當初周經理有說，投資不見他要負責」、「那是妳
    的問題」、「妳別跟我嗆聲，妳有沒有聽到，我如果過去呢
    」、「妳不要再亂講話，妳聽到沒」、「妳說妳客兄較囂張
    ，妳有看到是人家的客兄嗎」、「我等一下馬上到，妳下來
    樓下等我好嗎」、「要把妳收起來啦」、「要把妳收到妳聽
    到沒有沒有啦」．．．．等情（參警卷第九頁至第一二頁）
    ，被告與告訴人對話內容不乏被告主動發聲且多次提及不同
    意見，而非僅單方面地表示「是」、「哦」等被動式的應對
    ，縱使被告於案發當時確實飲酒，亦不影響其行為時之意識
    狀態，被告辯解稱係因酒醉口出上開言論，並無恐嚇故意云
    云，為無可採。而被告於晚上時刻多次撥打電話向告訴人恫
    嚇稱「妳會碎碎黏哦！」、「要把妳收起來啦」等語，顯係
    意指告訴人可能遭受如瓷磚般破碎之命運，足使告訴人生命
    、身體深感危害於安全，被告有恐嚇危害於安全之犯行，事
    證明確，被告犯行至堪認定。被告雖聲請傳訊證人巫美玲、
    綽號「麗珍」之友人到庭，惟被告並未查報其等真實姓名年
    籍及住居所，亦未督促其等到場，本院自無從傳訊，且被告
    聲請上開證人出庭作證之待證事實，主係證明案發當時伊有
    飲酒，然本院認定被告縱使有飲酒，亦不影響其當日之意識
    狀態，已如前述，而認並無傳訊之必要，附此敘明。
三、核被告所為，係犯刑法第三百零五條恐嚇危害於安全罪。起
    訴書雖另載明被告恫嚇告訴人之內容另包括「讓妳在頭家村
    住不下去，．．．，讓妳不在這個世間，妳相信嗎」等語，
    惟細觀告訴人所提錄音帶內容及警卷所附譯文，上開內容均
    係告訴人單方面的回話，被告是否先行口出上開言論以致告
    訴人重複其對話內容，不得而知，尚不得據此認定被告於案
    發當日確實口出上開恫嚇言論，而此部分僅係犯罪事實之減
    縮，無礙於同一恐嚇犯行之認定，併此敘明。爰審酌被告為
    替友人解決投資糾紛，竟不思尋正當管道以爭取雙方最大利
    益，以和為貴，竟然以恐嚇方式逼迫告訴人，導致告訴人身
    心俱感恐懼，顯亦無法達成解決糾紛之目的，暨考以被告素
    行、動機、手段，尚未產生進一步危害，及被告犯後否認犯
    行，並無悔意等一切情狀，量處如主文所示之刑，並諭知易
    科罰金之折算標準。
據上論斷，應依刑事訴訟法第二百九十九條第一項前段，刑法第
三百零五條、第四十一條第一項前段，刑法施行法第一條之一第
一項、第二項前段，判決如主文。
中　　華　　民　　國　　96　　年　　3　　月　 　 9　　日
                  刑事第十庭    審判長法  官  賴妙雲
                                      法  官  黃家慧
                                      法  官  江奇峰
上正本證明與原本無異。
如不服本判決，應於送達後十日內向本院提出上訴狀（須附繕
本），上訴於台灣高等法院台中分院。
                                      書記官  孫曉鳳
中　　華　　民　　國　　96　　年　　3　　月　 　 9　　日
附錄論罪科刑法條
刑法第三百零五條
第  305 條  （恐嚇危害安全罪）
            以加害生命、身體、自由、名譽、財產之事，恐嚇
            他人致生危害於安全者，處二年以下有期徒刑、拘
            役或三百元以下罰金。
